臺灣高等法院刑事裁定
109年度抗字第279號
抗  告 人
即受刑 人   陳永泉  




上列抗告人即受刑人因聲請定其應執行刑案件，不服臺灣新竹地
方法院中華民國109年1月8日裁定（108年度聲字第1902號），提
起抗告，本院裁定如下：
    主 文
抗告駁回。
    理 由
一、聲請意旨略以：受刑人陳永泉因犯竊盜等罪，先後經判決確
    定如聲請書附表，應依刑法第53條、第51條第5款，定其應
    執行之刑，爰依刑事訴訟法第477條第1項聲請裁定等語。
二、原裁定意旨略以：經查，本件受刑人陳永泉前犯如原裁定附
    表所示之罪，均已分別確定在案等情，有臺灣新竹地方法院
    107年度易字第210號刑事判決書、107年度易字第885號刑事
    判決書、108年度竹簡字第938號刑事簡易判決書及本院被告
    前案紀錄表各1份附卷可按。茲檢察官聲請定其應執行之刑
    ，原審審核認聲請為正當，應定其應執行之刑，並定其易科
    罰金之折算標準等語。
三、抗告意旨略以：民國95年新法施行後已廢除連續犯規定，觀
    諸各級法院僅針對販賣毒品、強盜等重罪定執行刑程序，始
    避免因適用數罪併罰致生刑罰過重，惟怎能在定執行刑之案
    件，獨厚重罪，且重罪與輕罪兩相比較，酌減之比例，相差
    何止天壤之別，實有違比例原則。特呈書狀，懇求鈞院給予
    受刑人一個公平合理的裁定云云。
四、按數罪併罰之定應執行之刑，係出於刑罰經濟與責罰相當之
    考量，乃對犯罪行為人本身及所犯各罪之總檢視，除應考量
    行為人所犯數罪反應出之人格特性，並應權衡審酌行為人之
    責任與整體刑法目的及相關刑事政策，在量刑權之法律拘束
    性原則下，依刑法第51條第5 款之規定，採限制加重原則，
    以宣告各刑中之最長期為下限，各刑合併之刑期為上限，但
    最長不得逾30年，資為量刑自由裁量權之外部界限，並應受
    法秩序理念規範之比例原則、平等原則、責罰相當原則、重
    複評價禁止原則等自由裁量權之內部抽象價值要求界限之支
    配，使以輕重得宜，罰當其責，俾符合法律授與裁量權之目
    的，以區別數罪併罰與單純數罪之不同，兼顧刑罰衡平原則
    ，個案之裁量判斷，除非有全然喪失權衡意義或其裁量行使
    顯然違背比例、平等諸原則之裁量權濫用情形，即不得任意
    指其為違法（最高法院100 年度台抗字第653 號裁定意旨參
    照）。次按刑事訴訟法第370條第2項、第3項，已針對第二
    審上訴案件之定應執行之刑，明定有不利益變更禁止原則之
    適用，於分屬不同案件之數罪併罰有應更定執行刑者，本於
    同為定刑裁定應為相同處理之原則，法院於裁定定應執行之
    刑時，自仍應有不利益變更禁止原則法理之考量，亦即另定
    之執行刑，其裁量所定之刑期，不得較重於前定之執行刑加
    計後裁判宣告之刑之總和，否則即與法律秩序理念及法律目
    的之內部界限有違（最高法院103年度第14次刑事庭會議決
    議及最高法院93年度台非字第192號判決意旨參照）。 
五、經查：
（一）本件抗告人即受刑人（下稱「受刑人」）陳永泉所犯如附
      表所示13罪均經確定在案，各罪行為時均在附表編號1所
      示之罪判決確定日期前，並以臺灣新竹地方法院（下稱新
      竹地院）為犯罪事實最後判決之法院。嗣原審依檢察官聲
      請，以附表所示各罪宣告之有期徒刑為基礎，於各刑中之
      最長期（4月）以上，各刑合併刑期（3年6月）以下，定
      其應執行刑為有期徒刑2年4月，且依刑法第41條第8項諭
      知易科罰金折算標準，並未逾越刑法第51條第5款所定法
      律外部性界限，亦無濫用裁量權而有違反法律內部性界限
      或比例原則等情形。
（二）抗告意旨雖執前詞提起抗告，惟查：原審所定應執行刑
      有期徒刑2年4月，係於各罪宣告刑中最長（即有期徒刑4
      月）以上及合併刑期（即有期徒刑3年6月）以下之範圍
      內，且未逾越新竹地院107年度易字第210號判決就附表編
      號1-1至1-7所示之罪所定應執行刑有期徒刑1年4月；新竹
      地院107年度易字第885號判決就附表編號2-1至2-4所示之
      罪所定應執行刑有期徒刑9月；新竹地院108年度竹簡字第
      938號判決，就附表編號3-1至3-2所示之罪所定應執行刑
      有期徒刑5月，合計後之刑期有期徒刑2年6月，即原裁定
      應執行刑並未違反刑法第51條第5款之界限，且符合量刑
      裁量之內部性界限，自難認原審本件裁量權之行使，有何
      違法或不當之處，原審亦已考量受刑人人格特性，全盤檢
      視其所犯附表所示各罪，犯罪類型均為竊盜罪，侵害法益
      均非具不可回復性之個人法益；前揭竊盜罪犯罪日期分別
      為106年11月4日、106年11月21日、106年12月17日（2罪
　　　）、106年12月27日（2罪）、107年1月16日（3罪）、107
      年1月17日、107年1月19日（3罪），行竊方式有鑰匙插入
      電門發動或徒手開啟車門等，所竊財物亦分別有重型機車
　　　、手提或公事等包包（內有如現金及金融卡），尚難認相
      近似等情，適用「限制加重原則」之量刑原理，給予受刑
      人適度刑罰折扣，其所酌定之應執行刑，符合法律授與裁
      量權之目的，並無違反比例原則、平等原則、責罰相當原
      則、重複評價禁止原則及逸脫法律秩序理念及法律目的之
      內部性界限等情形。綜上，受刑人所為抗告為無理由，應
      予駁回。
據上論斷，應依刑事訴訟法第412條，裁定如主文。 
中　　華　　民　　國　　109 　年　　2 　　月　　27　　日
　　　　　　      刑事第七庭  審判長法　官  孫惠琳
　　　　　　　　　　　　　　　　　  法　官  張育彰
　　　　　　　　　　　　　　　　　  法　官  連雅婷
以上正本證明與原本無異。
不得再抗告。
                                    書記官  潘文賢
中　　華　　民　　國　　109 　年　　3 　　月　　2 　　日

附 表：受刑人陳永泉定應執行刑案件一覽表
編　　　　　號  1-1 1-2 1-3 罪　  　　　名         竊盜        竊盜        竊盜 宣　  告  　刑  有期徒刑3月 有期徒刑3月 有期徒刑3月 犯　罪　日　期  106年12月17日上午9時20分至10時10分間某時許 106年12月17日上午10時52分許 106年12月27日上午10時15分許 偵查(自訴)機關年　度　案　號  新竹地檢107年度偵字第1614號 新竹地檢107年度偵字第1614號 新竹地檢107年度偵字第1614號 最後事實審 法    院       新竹地院       新竹地院       新竹地院  案　　號  107年度易字第210號  107年度易字第210號  107年度易字第210號  判決日期    107年04月11日    107年04月11日    107年04月11日 確定判決 法　　院       新竹地院       新竹地院       新竹地院  案　　號  107年度易字第210號  107年度易字第210號  107年度易字第210號  判　　決確定日期    107年04月30日    107年04月30日    107年04月30日 是否為得易科罰金之案件  是   備      註           附表編號1-1至1-7定應執行刑為有期徒刑1年4月。   

編　　　　　號  1-4 1-5 1-6 罪　　　　　名         竊盜        竊盜        竊盜 宣　　告　　刑  有期徒刑4月 有期徒刑3月 有期徒刑4月 犯　罪　日　期  106年12月27日上午11時55分許 107年1月16日下午4時47分許 107年1月17日上午11時56分許 偵查(自訴)機關年　度　案　號  新竹地檢107年度偵字第1614號 新竹地檢107年度偵字第1614號 新竹地檢107年度偵字第1614號 最後事實審 法　　院       新竹地院       新竹地院       新竹地院  案　　號  107年度易字第210號  107年度易字第210號  107年度易字第210號  判決日期    107年04月11日    107年04月11日    107年04月11日 確定判決 法　　院       新竹地院       新竹地院       新竹地院  案　　號  107年度易字第210號  107年度易字第210號  107年度易字第210號  判　　決確定日期    107年04月30日    107年04月30日    107年04月30日 是否為得易科罰金之案件  是   備      註           附表編號1-1至1-7定應執行刑為有期徒刑1年4月。   

編　　　　　號  1-7 2-1 2-2 罪　　　　　名         竊盜        竊盜        竊盜 宣　　告　　刑  有期徒刑3月 有期徒刑3月 有期徒刑3月 犯　罪　日　期  107年1月19日下午2時許 106年11月4日上午11時10分許 106年11月21日下午2時37分許 偵查(自訴)機關年　度　案　號  新竹地檢107年度偵字第1614號 新竹地檢107年度偵字第3067、4051、4788、5265號 新竹地檢107年度偵字第3067、4051、4788、5265號 最後事實審 法　　院       新竹地院       新竹地院       新竹地院  案　　號  107年度易字第210號  107年度易字第885號  107年度易字第885號  判決日期    107年04月11日    107年10月17日    107年10月17日 確定判決 法　　院       新竹地院       新竹地院       新竹地院  案　　號  107年度易字第210號  107年度易字第885號  107年度易字第885號  判　　決確定日期    107年04月30日    107年11月12日    107年11月12日 是否為得易科罰金之案件  是   備          註  附表編號1-1至1-7定應執行刑為有期徒刑1年4月。 附表編號2-1至2-4定應執行刑為有期徒刑9月。  

編　　　　　號  2-3 2-4 3-1 3-2 罪　　　　　名         竊盜        竊盜        竊盜        竊盜 宣　　告　　刑  有期徒刑3月 有期徒刑4月 有期徒刑3月 有期徒刑3月 犯　罪　日　期  107年1月19日上午11時20分許 107年1月19日下午3時30分許 107年1月16日下午5時26分許 107年1月16日下午5時31分許 偵查(自訴)機關年　度　案　號  新竹地檢107年度偵字第3067、4051、4788、5265號 新竹地檢107年度偵字第3067、4051、4788、5265號 新竹地檢108年度偵字第3140號 新竹地檢108年度偵字第3140號 最　後事實審 法　　院       新竹地院       新竹地院      新竹地院      新竹地院  案　　號  107年度易字第885號  107年度易字第885號 108年度竹簡字第938號 108年度竹簡字第938號  判決日期    107年10月17日    107年10月17日    108年09月17日     108年09月17日 確定判決 法　　院       新竹地院       新竹地院      新竹地院       新竹地院  案　　號  107年度易字第885號  107年度易字第885號 108年度竹簡字第938號 108年度竹簡字第938號  判　　決確定日期    107年11月12日    107年11月12日    108年10月14日     108年10月14日 是否為得易科罰金之案件  是    備      註   附表編號2-1至2-4定應執行刑為有期徒刑9月。  附表編號3-1至3-2定應執行刑為有期徒刑5月。